臺灣高雄地方法院刑事判決　　　　　　　　　　　　九十三年度訴緝字第一七七號
　　公　訴　人　臺灣高雄地方法院檢察署檢察官
　　被　　　告　甲○○
右列被告因毒品危害防制條例案件，檢察官提起公訴（九十三年度毒偵字第七一０號
）及移
述，經合議庭裁定由受命法官依簡式審判程序獨任審理，判決如左：
    主  文
甲○○連續施用第一級毒品，累犯，處有期徒刑壹年。扣案第一級毒品海洛因壹包（
驗前毛重零點肆公克，驗後淨重零點壹玖公克，包裝袋重零點貳肆公克），沒收燬銷
之。
    事  實
一、甲○○於民國八十六年間因肅清煙毒條例案件，經臺灣高等法院高雄分院以八十
    七年度上訴字第三七八號判處有期徒刑三年二月月確定，於九十一年一月二十三
    日假釋縮刑期滿執行完畢。又其於八十七年間因施用毒品案件，經觀察勒戒後，
    有繼續施用傾向，而經裁定送強制戒治後，嗣經裁定停止戒治交付保護管束，經
    保護管束期滿，由臺灣屏東地方法院檢察署檢察官於八十八年十月二十六日以八
    十八年度戒毒偵字第六Ｏ號不起訴處分確定。復於九十二年間因施用第一級毒品
    海洛因案件，經高雄地方法院檢察署檢察官以九十二年度毒偵字第一六七一號提
    起公訴並聲請強制戒治，嗣經本院以九十二年度毒聲字第二一二號裁定入戒治處
    所戒治，經本院以九十二年訴字第一三八七號判處有期徒刑一年四月（於九十三
    年二月十九日撤回上訴始行確定），戒治中於九十三年一月九日因法律修正結案
    出所。詎其仍不知戒絕施用毒品，明知海洛因係政府公告第一級毒品，不得非法
    持有、施用，於五年內，竟另起施用第一級毒品之概括犯意，先後於九十三年一
    月中旬某日時至同年八月二十五日某時止，在其位於高雄市旗津區南汕里南汕巷
    一０七號之住處內，以海洛因粉末放入針筒摻水稀釋注射之方式，施用第一級毒
    品海洛因多次。嗣為警方於同年二月五日十二時三十分許及同年八月二十六日，
    在高雄市○鎮區○○路與擴建路口處及其住處查獲，並扣得其所有供施用之第一
    級毒品海洛因一包。
二、案經高雄市政府警察局移送臺灣高雄地方法院檢察署檢察官偵查起訴及移送併案
    審理。
    理  由
一、本件被告甲○○違反毒品危害防制條例案件，所犯係死刑、無期徒刑、最輕本刑
    為三年以上有期徒刑以外之罪，其於準備程序中就被訴事實為有罪之陳述，經法
    官告知簡式審判程序之旨，並聽取公訴人及被告之意見後，經本院裁定由受命法
    官獨任進行簡式審判程序，合先敘明。
二、訊據被告甲○○對右揭犯罪事實均坦承不諱，又被告二次遭查獲時所採集尿液經
    送驗結果，均呈現嗎啡陽性反應，此有尿液採證代碼對照表、高雄市立凱旋醫院
    九十三年二月十七日高市凱醫檢字第０一六二九號、同院九十三年九月十三日之
    藥物尿液檢驗成績書各一紙在卷可稽，扣案之白色粉末一包，經送請法務部調查
    局鑑驗結果，含有海洛因成分（驗前毛重０‧四公克，驗後淨重０‧一九公克，
    空包裝重０‧二四公克），亦有該局九十三年三月十二日調科壹字第二二００一
    六七六四號鑑定通知書一紙在卷可稽，足認被告自白與事實相符，應可採信。又
    被告於八十七年間因施用毒品海洛因、安非他命案件，經觀察勒戒後，有繼續施
    用傾向，而經裁定送強制戒治後，嗣經裁定停止戒治交付保護管束，經保護管束
    期滿，由臺灣屏東地方法院檢察署檢察官於八十八年十月二十六日以八十八年度
    戒毒偵字第六Ｏ號不起訴處分確定。復於九十二年間因施用第一級毒品海洛因案
    件，經高雄地方法院檢察署檢察官以九十二年度毒偵字第一六七一號提起公訴並
    聲請強制戒治，嗣經本院以九十二年度毒聲字第二一二號裁定入戒治處所戒治，
    經本院以九十二年訴字第一三八七號判處有期徒刑一年四月（於九十三年二月十
    九日撤回上訴始行確定），戒治中於九十三年一月九日因法律修正結案出所，亦
    有臺灣高等法院被告全國前案紀錄表、判決書等附卷可參，是以被告於強制戒治
    期滿執行完畢釋放後，五年內再犯本件施用毒品犯行。本件罪證明確，犯行洵堪
    認定，應依法論科。
三、按海洛因業經公告列為毒品防害防制條例第二條第二項第一級毒品，不得非法持
    有、施用。核被告所為，係犯毒品危害防制條例第十條第一項之施用第一級毒品
    罪。至被告施用第一級毒品時持有第一級毒品海洛因之低度行為，應為施用第一
    級毒品之高度行為所吸收，爰不另論罪。被告先後數次施用第一級毒品行為，時
    間緊接，方法相同，所犯係同一罪名之罪，顯係基於概括犯意為之，應依連續犯
    規定論以一罪。移送併辦部分因與本件起訴部分，有連續犯之裁判上一罪之關係
    ，為起訴效力所及，本院自應併予審理，附此敘明。又被告於八十六年間因肅清
    煙毒條例案件，經臺灣高等法院高雄分院以八十七年度上訴字第三七八號判處有
    期徒刑三年二月月確定，於九十一年一月二十三日假釋縮刑期滿執行完畢，有卷
    附臺灣高等法院被告全國前案紀錄表附卷可參，其受有期徒刑之執行完畢，五年
    以內再犯有期徒刑以上之罪，為累犯，依法加重其刑。爰審酌被告前已有多次施
    用毒品之犯行，並分別經觀察勒戒、強制戒治及執行徒刑，猶不知悔改，一再施
    用毒品，顯見其不知警惕，意志不堅，戒治處分等矯治措施對其毫無作用，徒然
    浪費國家資源，惟姑念其犯罪後坦承犯行，扣案毒品量微，又施用毒品為自我戕
    害行為，並未危害他人等一切情狀，量處如主文所示之刑。扣案白色粉末一包，
    係海洛因（驗前毛重０‧四公克，驗後淨重０‧一九公克，空包裝重０‧二四公
    克），為第一級毒品，爰依同條例第十八條第一項前段之規定沒收銷燬之（包裝
    袋與之不能析離，亦應併沒收銷燬之），至鑑驗耗用之海洛因因已滅失，爰不為
    沒收併銷燬之諭知。
據上論斷，應依刑事訴訟法第二百七十三條之一第一項、第二百九十九條第一項前段
，毒品危害防制條例第十條第一項、第十八條第一項前段、刑法第十一條、第五十六
條、第四十七條，判決如主文。
本案經檢察官乙○○到庭執行職務。
中      華      民      國    九十三    年     十一     月    二十二    日
                                  臺灣高雄地方法院刑事第十四庭
                                      法  官  林瑋桓
右正本證明與原本無異。
如不服本判決，應於判決送達後十日內，向本院提出上訴狀。
                                      書記官  謝群育
中      華      民      國    九十三    年     十一     月    二十二    日
附錄本判決論罪科刑法條全文：
毒品危害防制條例第十條第一項
施用第一級毒品者，處六月以上五年以下有期徒刑。
